臺灣高等法院刑事裁定
                                     108年度抗字第2029號
抗   告   人
即再審聲請人  黃仁傑


上列抗告人即再審聲請人因違反社會秩序維護法案件，不服臺灣
臺北地方法院中華民國108年11月5日駁回再審聲請之裁定（108
年度聲再字第43號），提起抗告，本院裁定如下：
    主  文
抗告駁回。
    理  由
一、原裁定意旨略以：抗告人即再審聲請人（下稱聲請人）黃仁
    傑因違反社會秩序維護法案件，對於原審法院民國108年9月
    26日108年度秩抗字第5號確定裁定不服，固援引刑事訴訟法
    第420條規定聲請再審。惟得聲請再審者，以確定判決為限
    ，聲請人就上開確定裁定聲請再審，其聲請再審之程序顯有
    違背。從而，本件再審之聲請於法未合，應予駁回等語。
二、抗告意旨略以：
(一)原再審案雖依刑事訴訟法規定似針對裁定無法提出再審，然
    因社會秩序維護法本只有簡易庭、刑庭之裁定，因此確實有
    必要得以提出再審。
(二)刑事裁定之再審，雖只能用非常上訴提出救濟，而社會秩序
    維護法準用刑事訴訟法，有何辦法可非常上訴？此部分建請
    宜應由原審法院協助提出大法官解釋。
(三)此案件已經先由人民洽臺北市政府警察局信義分局（下稱信
    義分局），信義分局負責之官員亦相當同情聲請人的情況，
    亦協助依人民之陳情程序，送至臺北市政府警察局查核有何
    法規得以協助救濟。
(四)人民認為程序立法不完足確實應該由法官提出大法官解釋，
    關於社會秩序維護法確定裁定之救濟方式，目前確實無立法
    依據，此已經違反人民有權利得應救濟之法理。針對像本案
    的冤案，就是事實有疑問的案件，尤其關於連續犯的認定，
    於臺北市政府都市發展局隔數日之不同行為，竟可由受迴避
    之法官認定為連續行為，但原簡易庭法官也沒有這樣認定，
    無此惡意。
(五)此案為大冤案，請協助檢視人權，為此提起抗告云云。
三、按社會秩序維護法第92條規定「法院受理違反本法案件，除
    本法有規定者外，準用刑事訴訟法之規定」，而關於再審聲
    請之相關事項，社會秩序維護法並無規定，自應準用刑事訴
    訟法之規定。次按當事人得聲請再審者，以確定判決為限，
    裁定不得作為聲請再審之對象，此觀之刑事訴訟法第420條
    、第421條、第422條分別規定得為聲請再審對象者為「有罪
    之判決」、「經第二審確定之有罪判決」、「有罪、無罪、
    免訴或不受理之判決」自明，此與非常上訴之有關規定並不
    相同，自無從比附援引。從而，不論對於程序上事項之裁定
    ，抑或實體上事項之裁定，均不得聲請再審（最高法院89年
    度台抗字第404號裁定意旨參照）。又得否作為聲請再審之
    客體，以及再審之聲請是否具備合法條件，受理再審聲請之
    法院，應先加審查，若其聲請再審之程序違背規定時，即應
    以其聲請不合法，依刑事訴訟法第433條規定裁定駁回之；
    必再審之客體無誤，聲請合法，始能進而審究其再審有無理
    由（最高法院97年度台抗字第375號裁定意旨參照）。
四、經查：聲請人前因違反社會秩序維護法案件，經原審法院於
    108年3月7日以108年度北秩字第36號裁定聲請人(1)藉端滋
    擾公共場所，處罰鍰新臺幣（下同）8,000元；(2)於公務員
    依法執行職務時，以顯然不當之言詞、行動相加，尚未達強
    暴脅迫或侮辱之程度，處罰鍰8,000元，嗣聲請人不服該裁
    定提起抗告，經原審法院於108年9月26日以108年度秩抗字
    第5號裁定撤銷原裁定，認定聲請人於公務員依法執行職務
    時，以顯然不當之言詞、行動相加，尚未達強暴脅迫或侮辱
    之程度，處罰鍰8,000元確定等情，有原審法院108年度北秩
    字第36號裁定、108年度秩抗字第5號刑事裁定及本院被告前
    案紀錄表等在卷為憑。揆諸前開說明，聲請人自不得對上開
    確定裁定聲請再審，準此，原審認聲請人聲請再審之程序顯
    有違背，其再審之聲請於法未合，予以駁回，經核並無違誤
    。抗告意旨猶執前詞，以前開確定裁定應得聲請再審云云為
    由提起抗告，顯屬無據，應予駁回。
據上論斷，應依刑事訴訟法第412條，裁定如主文。
中　　華　　民　　國　 108　　年　　12　　月　　23　　日
                  刑事第十八庭審判長  法  官  吳炳桂
                                      法  官  葉乃瑋
                                      法  官  黃紹紘
以上正本證明與原本無異。
不得再抗告。
                                      書記官  朱倩儀
中　　華　　民　　國   108    年    12    月    23    日